# 请教陈版及各位高人：销售原材料或者报废的存货，应该记入应收账款还是其他应收款

提问人：aRQue 时间：2013-02-06 12:13:15
请教陈版及各位高人：一公司，制造型企业，由于原材料过期，不能用于公司的正常生产，折价销售。在新准则下，贷方计入营业收入——其他业务收入，借方应该记入应收账款还是其他应收款呢？
我查一些资料和观点：
观点一： “应收账款是指企业因销售产品、材料、提供劳务等业务，应向购货单位收取的款项。”
观点二：“应收账款的确认与收入的确认密切相关。通常在确认收入的同时，确认应收账款。该账户按不同的购货或接受劳务的单位设置明细账户进行明细核算。其他应收款是指与主营销售无关的其他收入，如经营范围是生产制造。有加工费、房租等收入就是其他应收款。”
按照上述观点一，销售原材料或者一些报废的存货应该记入应收账款；按照上述观点二，销售原材料或者报废的存货应该记入其它应收款。
各位，如何看待这个问题？
另外，陈版，我看了你很多关于新准则下待摊费用的回答，您的观点基本上是计入“预付账款”或者“其他流动资产”。从准则上来看，对此并没有明确规定。那么请问，可否有其他选择，比如“其他应收款”，一年之类摊销的租金可否计入其它应收款？谢谢！

回答人：chenyiwei
基本赞同楼上两位网友的意见。对于第二个问题，需要区分货币性资产／负债和非货币性资产／负债的界限。因此预付款项（或者说待摊费用）不能列入其他应收款。其他应收款是货币性的债权。